---
title: "Project Euler"
subtitle: "Referência: https://projecteuler.net/archives"
author: "Matheus Fernandes"
output: html_document
---

# O que é o Project Euler? 
O Projeto Euler é uma série de problemas desafiadores de matemática/programação que exigem mais do que apenas conhecimentos matemáticos para serem resolvidos. Embora a matemática ajude a encontrar métodos elegantes e eficientes, o uso de um computador e habilidades de programação serão necessários para solucionar a maioria dos problemas.

A motivação para o início e a continuidade do Projeto Euler é proporcionar uma plataforma para que mentes curiosas explorem áreas desconhecidas e aprendam novos conceitos em um contexto divertido e recreativo.


# Porquê R 
Sendo um estatístico, o R é uma linguagem... 


## Observações 
Essa é a minha versão tanto das resoluções do problemas de 1 a 99, quanto das traduções dos títulos e enunciados.
*Início*: 01/07/2026
*Término*: 


# 1. Múltiplos de 3 ou 5

Se listarmos todos os números naturais menores que 10 que são múltiplos de 3 ou 5, obtemos 3, 5, 6 e 9. A soma desses múltiplos é 23. Encontre a soma de todos os múltiplos de 3 ou 5 menores que 1000. 

```{r}
soma_3e5 <- function(n, k) {
  m <- floor((n - 1) / k)
  return(k * m * (m + 1) / 2)
}

n <- 1000
soma <- soma_3e5(n, 3) + soma_3e5(n, 5) - soma_3e5(n, 15)
print(soma)

```

\

# 2. Números pares de Fibonacci 

Cada novo termo na sequência de Fibonacci é gerado pela soma dos dois termos anteriores. Começando com 1 e 2, os primeiros 10 termos serão:

1, 2, 3, 5, 8, 13, 21, 34, 55, 89, ... 

Considerando os termos na sequência de Fibonacci cujos valores não excedem quatro milhões, encontre a soma dos termos de valor par.

```{r}
a <- 1
b <- 2
soma <- 0

while (b <= 4000000) {
  if (b %% 2 == 0) soma <- soma + b
  prox <- a + b
  a <- b
  b <- prox
}

print(soma)

```

\

# 3. Maior fator primo

Os fatores primos de 13195 são 5, 7, 13 e 29. Qual é o maior fator primo do número 600851475143?

```{r}
n <- 600851475143
fator <- 2
maior <- 1

while (fator * fator <= n) {
  if (n %% fator == 0) {
    maior <- fator
    n <- n / fator
  } else {
    fator <- fator + 1
  }
}

if (n > 1) maior <- n

print(maior)

```

\

# 4. Maior número palíndromo (também chamado de capicua) 

Um número palíndromo é lido da mesma forma de trás para frente. O maior palíndromo formado pelo produto de dois números de 2 dígitos é 9009 = 91x99. Encontre o maior palíndromo formado pelo produto de dois números de 3 dígitos.

```{r}
# Versão mais compacta
maior_palindromo <- 0
for (i in 999:100) {
  if (i * 999 < maior_palindromo) break
  for (j in 999:i) {
    p <- i * j
    if (p < maior_palindromo) break
    if (p == as.numeric(paste(rev(strsplit(as.character(p), "")[[1]]), collapse=""))) {
      maior_palindromo <- p
    }
  }
}
print(paste("Maior palíndromo:", maior_palindromo))

```

\

# 5. Menor múltiplo

2520 é o menor número que pode ser dividido por todos os números de 1 a 10 sem deixar resto. Qual é o menor número positivo que é divisível por todos os números de 1 a 20?

```{r}
mmc <- function(a, b) {
  mdc <- function(x, y) ifelse(y == 0, x, mdc(y, x %% y))
  return(a * b / mdc(a, b))
}

resultado <- 1
for (i in 1:20) {
  resultado <- mmc(resultado, i)
}
print(paste("Resultado:", resultado))

```

\

# 6. Diferença de Soma Quadrada 

```{r}
questao_6 <- function(n) {
  soma_quadrados <- sum((1:n)^2)
  quadrado_soma  <- sum(1:n)^2
  diferenca <- quadrado_soma - soma_quadrados
  
  df <- data.frame("soma dos quadrados" = soma_quadrados,
                   "quadrado da soma" = quadrado_soma,
                   "diferença" = diferenca)
  return(df)
}

resposta <- questao_6(100)

print(paste("Soma dos Quadrados de 1 a 100:", resposta$soma.dos.quadrados))
print(paste("Quadrado da Soma de 1 a 100:", resposta$quadrado.da.soma))
print(paste("Diferença:", resposta$diferença))

```

\

# 7. 10.001º Número Primo 

```{r}
num_primo <- function(n) {
  if (n < 2) return(FALSE)
  if (n < 4) return(TRUE)
  if (n %% 2 == 0) return(FALSE)
  d <- 3
  while (d * d <= n) {
    if (n %% d == 0) return(FALSE)
    d <- d + 2
  }
  TRUE
}

questao_7 <- function() {
  contador <- 1 # Começa em 1 pra já contar o '2' como número primo
  num <- 1
  while (contador < 10001) {
    num <- num + 2
    if (num_primo(num)) contador <- contador + 1
  }
  num
}

print(paste("O 10001º número primo é", questao_7()))

```

\

# 8. O maior produto de uma série 

```{r}

```

\

# 9. Tríade Pitagórica Especial 

```{r}
questao_9 <- function() {
  for (a in 1:998) {
    for (b in (a + 1):(999 - a)) {
      c <- 1000 - a - b
      if (a * a + b * b == c * c) return(a * b * c)
    }
  }
}

print(paste("", questao_9()))

```

\

# 10. Soma dos números primos 

```{r}
crivo <- function(limite) {
  primo <- rep(TRUE, limite)
  primo[1] <- FALSE
  i <- 2
  while (i * i <= limite) {
    if (primo[i]) primo[seq(i * i, limite, by = i)] <- FALSE
    i <- i + 1
  }
  primo
}

questao_10 <- function() {
  primo <- crivo(2000000 - 1)
  format(sum(which(primo)), scientific = FALSE)
}

print(paste("", questao_10()))

```

\

# 11. Maior produto em uma matriz

```{r}

```

\

# 12. 

```{r}
num_divisores <- function(n) {
  total <- 1
  d <- 2
  while (d * d <= n) {
    if (n %% d == 0) {
      exp <- 0
      while (n %% d == 0) { n <- n / d; exp <- exp + 1 }
      total <- total * (exp + 1)
    }
    d <- d + 1
  }
  if (n > 1) total <- total * 2
  total
}

questao_12 <- function() {
  i <- 1
  triangular <- 1
  while (num_divisores(triangular) <= 500) {
    i <- i + 1
    triangular <- triangular + i
  }
  triangular
}

print(paste("", questao_12()))

```

\

# 13. 

```{r}

```

\

# 14. 

```{r}
questao_14 <- function() {
  limite <- 1000000
  cache <- integer(limite)
  cache[1] <- 1
  melhor_inicio <- 1
  melhor_tam <- 1
  for (inicio in 2:(limite - 1)) {
    n <- inicio
    passos <- 0
    while (n != 1 && !(n < limite && cache[n] != 0)) {
      if (n %% 2 == 0) n <- n / 2 else n <- 3 * n + 1
      passos <- passos + 1
    }
    base <- if (n < limite) cache[n] else 1
    tam <- passos + base
    if (inicio < limite) cache[inicio] <- tam
    if (tam > melhor_tam) { melhor_tam <- tam; melhor_inicio <- inicio }
  }
  melhor_inicio
}

print(paste("", questao_14()))

```

\

# 15. 

```{r}
questao_15 <- function() {
  # calculo exato em inteiro grande via multiplicacao/divisao progressiva
  # C(40,20) = prod_{k=1..20} (20+k)/k  -> sempre inteiro em cada passo
  resultado <- 1
  for (k in 1:20) resultado <- resultado * (20 + k) / k
  format(resultado, scientific = FALSE)
}

print(paste("", questao_15()))

```

\

# 16. 

```{r}
soma_digitos_potencia2 <- function(expoente) {
  digitos <- 1
  for (i in 1:expoente) {
    digitos <- digitos * 2
    vai <- 0
    for (k in seq_along(digitos)) {
      v <- digitos[k] + vai
      digitos[k] <- v %% 10
      vai <- v %/% 10
    }
    while (vai > 0) {
      digitos <- c(digitos, vai %% 10)
      vai <- vai %/% 10
    }
  }
  sum(digitos)
}

questao_16 <- function() soma_digitos_potencia2(1000)

print(paste("", questao_16()))

```

\

# 17. 

```{r}

```

\

# 18. 

```{r}

```

\

# 19. 

```{r}
questao_19 <- function() {
  bissexto <- function(ano) (ano %% 4 == 0 && ano %% 100 != 0) || (ano %% 400 == 0)
  dias_mes <- function(mes, ano) {
    d <- c(31,28,31,30,31,30,31,31,30,31,30,31)
    if (mes == 2 && bissexto(ano)) return(29)
    d[mes]
  }
  dia_semana <- 1
  total <- 0
  for (ano in 1900:2000) {
    for (mes in 1:12) {
      if (ano >= 1901 && dia_semana == 0) total <- total + 1
      dia_semana <- (dia_semana + dias_mes(mes, ano)) %% 7
    }
  }
  total
}

print(paste("", questao_19()))

```

\

# 20.  

```{r}
questao_20 <- function() {
  digitos <- 1
  for (fator in 2:100) {
    digitos <- digitos * fator
    vai <- 0
    for (k in seq_along(digitos)) {
      v <- digitos[k] + vai
      digitos[k] <- v %% 10
      vai <- v %/% 10
    }
    while (vai > 0) {
      digitos <- c(digitos, vai %% 10)
      vai <- vai %/% 10
    }
  }
  sum(digitos)
}

print(paste("", questao_20()))

```

\

# 21. 

```{r}
soma_divisores_proprios <- function(n) {
  if (n < 2) return(0)
  total <- 1                      # 1 sempre divide (para n>=2)
  d <- 2
  while (d * d <= n) {
    if (n %% d == 0) {
      total <- total + d
      par <- n / d
      if (par != d) total <- total + par
    }
    d <- d + 1
  }
  total
}

questao_21 <- function() {
  limite <- 10000
  d <- sapply(1:limite, soma_divisores_proprios)
  total <- 0
  for (a in 2:limite) {
    b <- d[a]
    if (b > 1 && b <= limite && b != a && d[b] == a) total <- total + a
  }
  total
}

print(paste("", questao_21()))

```

\

22. 

```{r}
questao_22 <- function(caminho = "names.txt") {
  bruto <- readLines(caminho, warn = FALSE)
  bruto <- paste(bruto, collapse = "")
  nomes <- strsplit(gsub("\"", "", bruto), ",")[[1]]
  nomes <- sort(nomes)
  valor <- function(nome) sum(utf8ToInt(nome) - utf8ToInt("A") + 1)
  scores <- (seq_along(nomes)) * sapply(nomes, valor)
  format(sum(scores), scientific = FALSE)
}

print(paste("", questao_22()))

```

\

23. 

```{r}
questao_23 <- function() {
  limite <- 28123
  soma_div <- sapply(1:limite, soma_divisores_proprios)
  abundantes <- which(soma_div > (1:limite))     # n abundante se d(n) > n
  
  # marca todas as somas de dois abundantes <= limite
  pode <- logical(limite)                        # TRUE = expressavel
  for (i in seq_along(abundantes)) {
    a <- abundantes[i]
    if (2 * a > limite) break
    for (j in i:length(abundantes)) {
      s <- a + abundantes[j]
      if (s > limite) break
      pode[s] <- TRUE
    }
  }
  format(sum(which(!pode)), scientific = FALSE)
}

print(paste("", questao_23()))

```

\

24. 

```{r}
questao_24 <- function() {
  digitos <- 0:9
  fat <- factorial(0:9)
  alvo <- 1000000 - 1        # base 0
  resultado <- integer(0)
  restantes <- digitos
  for (pos in 9:0) {
    idx <- alvo %/% fat[pos + 1]      # quantos blocos completos cabem
    resultado <- c(resultado, restantes[idx + 1])
    restantes <- restantes[-(idx + 1)]
    alvo <- alvo %% fat[pos + 1]
  }
  paste(resultado, collapse = "")
}

print(paste("", questao_24()))

```


\

25. 

```{r}
questao_25 <- function() {
  soma_vetores <- function(a, b) {
    n <- max(length(a), length(b))
    length(a) <- n; a[is.na(a)] <- 0
    length(b) <- n; b[is.na(b)] <- 0
    s <- a + b
    vai <- 0
    for (k in seq_len(n)) {
      v <- s[k] + vai
      s[k] <- v %% 10
      vai <- v %/% 10
    }
    if (vai > 0) s <- c(s, vai)
    s
  }
  ant <- 1     # F(1)
  atual <- 1   # F(2)
  indice <- 2
  while (length(atual) < 1000) {
    novo <- soma_vetores(ant, atual)
    ant <- atual
    atual <- novo
    indice <- indice + 1
  }
  indice
}

print(paste("", questao_25()))

```

\

26. 

```{r}
questao_26 <- function() {
  melhor_d <- 0
  melhor_periodo <- 0
  for (d in 2:999) {
    posicao_resto <- integer(d)   # em que passo cada resto apareceu (0 = nunca)
    resto <- 1
    passo <- 0
    while (resto != 0 && posicao_resto[resto] == 0) {
      posicao_resto[resto] <- passo
      resto <- (resto * 10) %% d
      passo <- passo + 1
    }
    if (resto != 0) {
      periodo <- passo - posicao_resto[resto]
      if (periodo > melhor_periodo) { melhor_periodo <- periodo; melhor_d <- d }
    }
  }
  melhor_d
}

print(paste("", questao_26()))

```

\

27. 

```{r}
questao_27 <- function() {
  # b precisa ser primo (n=0 => b), entao so testamos b primos positivos
  bs <- (2:1000)[sapply(2:1000, eh_primo)]
  melhor_qtd <- 0
  melhor_prod <- 0
  for (a in -999:999) {
    for (b in bs) {
      n <- 0
      while (eh_primo(n * n + a * n + b)) n <- n + 1
      if (n > melhor_qtd) { melhor_qtd <- n; melhor_prod <- a * b }
    }
  }
  melhor_prod
}

print(paste("", questao_27()))

```

\

28. 

```{r}
questao_28 <- function() {
  soma <- 1                        # centro
  for (lado in seq(3, 1001, by = 2)) {
    # os quatro cantos somam 4*lado^2 - 6*(lado-1)
    soma <- soma + 4 * lado^2 - 6 * (lado - 1)
  }
  soma
}

print(paste("", questao_28()))

```

\

29. 

```{r}
questao_29 <- function() {
  vistos <- character(0)
  for (a in 2:100) {
    r <- a; k <- 1     # acha a menor base r tal que a = r^k
    for (base in 2:floor(sqrt(a))) {
      p <- base; e <- 1
      while (p < a) { p <- p * base; e <- e + 1 }
      if (p == a) { r <- base; k <- e; break }
    }
    for (b in 2:100) {
      vistos <- c(vistos, paste(r, k * b, sep = "^"))
    }
  }
  length(unique(vistos))
}

print(paste("", questao_29()))

```

\

30. 

```{r}
questao_30 <- function() {
  q <- (0:9)^5
  total <- 0
  for (n in 10:354294) {
    digs <- as.integer(strsplit(as.character(n), "")[[1]])
    if (sum(q[digs + 1]) == n) total <- total + n
  }
  total
}

print(paste("", questao_30()))

```

\

31.

```{r}
questao_31 <- function() {
  moedas <- c(1, 2, 5, 10, 20, 50, 100, 200)
  alvo <- 200
  formas <- integer(alvo + 1)   # formas[k+1] = num. de maneiras de somar k
  formas[1] <- 1                # ha 1 forma de somar 0 (nao usar moeda)
  for (m in moedas) {
    for (valor in m:alvo) {
      formas[valor + 1] <- formas[valor + 1] + formas[valor - m + 1]
    }
  }
  formas[alvo + 1]
}

print(paste("", questao_31()))

```

\

32.

```{r}
questao_32 <- function() {
  num_pandigital <- function(s) {
    d <- sort(as.integer(strsplit(s, "")[[1]]))
    length(d) == 9 && all(d == 1:9)
  }
  produtos <- integer(0)
  for (a in 1:9) {
    for (b in 1234:9876) {
      c <- a * b
      s <- paste0(a, b, c)
      if (nchar(s) == 9 && num_pandigital(s)) produtos <- c(produtos, c)
    }
  }
  for (a in 12:98) {
    for (b in 123:987) {
      c <- a * b
      if (c > 9999) next
      s <- paste0(a, b, c)
      if (nchar(s) == 9 && num_pandigital(s)) produtos <- c(produtos, c)
    }
  }
  sum(unique(produtos))
}

print(paste("", questao_32()))

```

\

33.

```{r}

```

\

34.

```{r}
questao_34 <- function() {
  fatorial <- factorial(0:9)
  
  soma_fatorial_digitos <- function(n) {
    soma <- 0
    while (n > 0) {
      digito <- n %% 10
      soma <- soma + fatorial[digito + 1]
      n <- n %/% 10
    }
    return(soma)
  }
  
  total <- 0
  # Limite máximo: 9! * 7 = 2540160 (maior que isso ia dar ruim)
  for (n in 10:2540160) {
    if (soma_fatorial_digitos(n) == n) {
      total <- total + n
    }
  }
  return(total)
}

print(paste("", questao_34()))

```

\

35.

```{r}

```

\

36.

```{r}

```

\

37.

```{r}

```

\

38.

```{r}

```

\

39.

```{r}

```

\

40.

```{r}

```

\

41.

```{r}

```

\

42.

```{r}

```

\

43.

```{r}

```

\

44.

```{r}

```

\

45.

```{r}

```

\

46.

```{r}

```

\

47.

```{r}

```

\

48.

```{r}

```

\

49.

```{r}

```

\

50.

```{r}

```

\

51.

```{r}

```

\

52.

```{r}

```

\

53.

```{r}

```

\

54.

```{r}

```

\

55.

```{r}

```

\

56.

```{r}

```

\

57.

```{r}

```

\

58.

```{r}

```

\

59.

```{r}

```

\

60.

```{r}

```





