---
title: "Project Euler"
subtitle: "Referência: https://projecteuler.net/archives"
author: "Matheus Fernandes"
output: html_document
---

# O que é o Project Euler? 

O Projeto Euler é uma série de problemas desafiadores de matemática/programação que exigem mais do que apenas conhecimentos matemáticos para serem resolvidos. Embora a matemática ajude a encontrar métodos elegantes e eficientes, o uso de um computador e habilidades de programação serão necessários para solucionar a maioria dos problemas.

A motivação para o início e a continuidade do Projeto Euler é proporcionar uma plataforma para que mentes curiosas explorem áreas desconhecidas e aprendam novos conceitos em um contexto divertido e recreativo.


## Observações 

Essa é a minha versão tanto das resoluções do problemas de 1 a 990, quanto das traduções dos títulos e enunciados.


# 1. Múltiplos de 3 ou 5

Se listarmos todos os números naturais menores que 10 que são múltiplos de 3 ou 5, obtemos 3, 5, 6 e 9. A soma desses múltiplos é 23. Encontre a soma de todos os múltiplos de 3 ou 5 menores que 1000. 

```{r}
soma_3e5 <- function(n, k) {
  m <- floor((n - 1) / k)
  return(k * m * (m + 1) / 2)
}

n <- 1000
soma <- soma_3e5(n, 3) + soma_3e5(n, 5) - soma_3e5(n, 15)
print(soma)

```

\

# 2. Números pares de Fibonacci 

Cada novo termo na sequência de Fibonacci é gerado pela soma dos dois termos anteriores. Começando com 1 e 2, os primeiros 10 termos serão:

1, 2, 3, 5, 8, 13, 21, 34, 55, 89, ... 

Considerando os termos na sequência de Fibonacci cujos valores não excedem quatro milhões, encontre a soma dos termos de valor par.

```{r}
a <- 1
b <- 2
soma <- 0

while (b <= 4000000) {
  if (b %% 2 == 0) soma <- soma + b
  prox <- a + b
  a <- b
  b <- prox
}

print(soma)

```

\

# 3. Maior fator primo

Os fatores primos de 13195 são 5, 7, 13 e 29. Qual é o maior fator primo do número 600851475143?

```{r}
n <- 600851475143
fator <- 2
maior <- 1

while (fator * fator <= n) {
  if (n %% fator == 0) {
    maior <- fator
    n <- n / fator
  } else {
    fator <- fator + 1
  }
}

if (n > 1) maior <- n

print(maior)

```

\

# 4. Maior número palíndromo (também chamado de capicua) 

Um número palíndromo é lido da mesma forma de trás para frente. O maior palíndromo formado pelo produto de dois números de 2 dígitos é 9009 = 91x99. Encontre o maior palíndromo formado pelo produto de dois números de 3 dígitos.

```{r}
# Versão mais compacta
maior_palindromo <- 0
for (i in 999:100) {
  if (i * 999 < maior_palindromo) break
  for (j in 999:i) {
    p <- i * j
    if (p < maior_palindromo) break
    if (p == as.numeric(paste(rev(strsplit(as.character(p), "")[[1]]), collapse=""))) {
      maior_palindromo <- p
    }
  }
}
print(paste("Maior palíndromo:", maior_palindromo))

```

\

# 5. Menor múltiplo

2520 é o menor número que pode ser dividido por todos os números de 1 a 10 sem deixar resto. Qual é o menor número positivo que é divisível por todos os números de 1 a 20?

```{r}
mmc <- function(a, b) {
  mdc <- function(x, y) ifelse(y == 0, x, mdc(y, x %% y))
  return(a * b / mdc(a, b))
}

resultado <- 1
for (i in 1:20) {
  resultado <- mmc(resultado, i)
}
print(paste("Resultado:", resultado))

```

\

# 6. Diferença de Soma Quadrada 

```{r}
questao_6 <- function(n) {
  soma_quadrados <- sum((1:n)^2)
  quadrado_soma  <- sum(1:n)^2
  diferenca <- quadrado_soma - soma_quadrados
  
  df <- data.frame("soma dos quadrados" = soma_quadrados,
                   "quadrado da soma" = quadrado_soma,
                   "diferença" = diferenca)
  return(df)
}

resposta <- questao_6(100)

print(paste("Soma dos Quadrados de 1 a 100:", resposta$soma.dos.quadrados))
print(paste("Quadrado da Soma de 1 a 100:", resposta$quadrado.da.soma))
print(paste("Diferença:", resposta$diferença))

```

\

# 7. 10.001º Número Primo 

```{r}
num_primo <- function(n) {
  if (n < 2) return(FALSE)
  if (n < 4) return(TRUE)
  if (n %% 2 == 0) return(FALSE)
  d <- 3
  while (d * d <= n) {
    if (n %% d == 0) return(FALSE)
    d <- d + 2
  }
  TRUE
}

questao_7 <- function() {
  contador <- 1 # Começa em 1 pra já contar o '2' como número primo
  num <- 1
  while (contador < 10001) {
    num <- num + 2
    if (num_primo(num)) contador <- contador + 1
  }
  num
}

print(paste("O 10001º número primo é", questao_7()))

```

\

# 8. O maior produto de uma série 

```{r}

```

\

# 9. Tríade Pitagórica Especial 

```{r}
questao_9 <- function() {
  for (a in 1:998) {
    for (b in (a + 1):(999 - a)) {
      c <- 1000 - a - b
      if (a * a + b * b == c * c) return(a * b * c)
    }
  }
}

print(paste("", questao_9()))

```

\

# 10. Soma dos números primos 

```{r}
crivo <- function(limite) {
  primo <- rep(TRUE, limite)
  primo[1] <- FALSE
  i <- 2
  while (i * i <= limite) {
    if (primo[i]) primo[seq(i * i, limite, by = i)] <- FALSE
    i <- i + 1
  }
  primo
}

questao_10 <- function() {
  primo <- crivo(2000000 - 1)
  format(sum(which(primo)), scientific = FALSE)
}

print(paste("", questao_10()))

```

\

# 11. Maior produto em uma matriz

```{r}

```

\

# 12. 

```{r}
num_divisores <- function(n) {
  total <- 1
  d <- 2
  while (d * d <= n) {
    if (n %% d == 0) {
      exp <- 0
      while (n %% d == 0) { n <- n / d; exp <- exp + 1 }
      total <- total * (exp + 1)
    }
    d <- d + 1
  }
  if (n > 1) total <- total * 2
  total
}

questao_12 <- function() {
  i <- 1
  triangular <- 1
  while (num_divisores(triangular) <= 500) {
    i <- i + 1
    triangular <- triangular + i
  }
  triangular
}

print(paste("", questao_12()))

```

\

# 13. 

```{r}

```

\

# 14. 

```{r}
questao_14 <- function() {
  limite <- 1000000
  cache <- integer(limite)
  cache[1] <- 1
  melhor_inicio <- 1
  melhor_tam <- 1
  for (inicio in 2:(limite - 1)) {
    n <- inicio
    passos <- 0
    while (n != 1 && !(n < limite && cache[n] != 0)) {
      if (n %% 2 == 0) n <- n / 2 else n <- 3 * n + 1
      passos <- passos + 1
    }
    base <- if (n < limite) cache[n] else 1
    tam <- passos + base
    if (inicio < limite) cache[inicio] <- tam
    if (tam > melhor_tam) { melhor_tam <- tam; melhor_inicio <- inicio }
  }
  melhor_inicio
}

print(paste("", questao_14()))

```

\

# 15. 

```{r}
questao_15 <- function() {
  # calculo exato em inteiro grande via multiplicacao/divisao progressiva
  # C(40,20) = prod_{k=1..20} (20+k)/k  -> sempre inteiro em cada passo
  resultado <- 1
  for (k in 1:20) resultado <- resultado * (20 + k) / k
  format(resultado, scientific = FALSE)
}

print(paste("", questao_15()))

```

\

# 16. 

```{r}
soma_digitos_potencia2 <- function(expoente) {
  digitos <- 1
  for (i in 1:expoente) {
    digitos <- digitos * 2
    vai <- 0
    for (k in seq_along(digitos)) {
      v <- digitos[k] + vai
      digitos[k] <- v %% 10
      vai <- v %/% 10
    }
    while (vai > 0) {
      digitos <- c(digitos, vai %% 10)
      vai <- vai %/% 10
    }
  }
  sum(digitos)
}

questao_16 <- function() soma_digitos_potencia2(1000)

print(paste("", questao_16()))

```

\

# 17. 

```{r}

```

\

# 18. 

```{r}

```

\

# 19. 

```{r}
questao_19 <- function() {
  bissexto <- function(ano) (ano %% 4 == 0 && ano %% 100 != 0) || (ano %% 400 == 0)
  dias_mes <- function(mes, ano) {
    d <- c(31,28,31,30,31,30,31,31,30,31,30,31)
    if (mes == 2 && bissexto(ano)) return(29)
    d[mes]
  }
  dia_semana <- 1
  total <- 0
  for (ano in 1900:2000) {
    for (mes in 1:12) {
      if (ano >= 1901 && dia_semana == 0) total <- total + 1
      dia_semana <- (dia_semana + dias_mes(mes, ano)) %% 7
    }
  }
  total
}

print(paste("", questao_19()))

```

\

# 20.  

```{r}
questao_20 <- function() {
  digitos <- 1
  for (fator in 2:100) {
    digitos <- digitos * fator
    vai <- 0
    for (k in seq_along(digitos)) {
      v <- digitos[k] + vai
      digitos[k] <- v %% 10
      vai <- v %/% 10
    }
    while (vai > 0) {
      digitos <- c(digitos, vai %% 10)
      vai <- vai %/% 10
    }
  }
  sum(digitos)
}

print(paste("", questao_20()))

```

\

# 21. 
```{r}



print(paste("", questao21()))

```






